# 求助陈版 — 套期会计

提问人：qiculi 时间：2023-05-26 13:02:24
陈版主您好！求助套保会计处理:
境内a公司在香港设立全资子公司b，a公司在境内采销现货，b公司对应在境外做期货操作，例如:a公司采购现货的同时，b公司卖空同品位或相近品位期货套保。
因a,b公司存在母子公司关系，这种在两个独立法人之间的“套保”行为，符不符合套期会计准则呢？单体按照一般货物采销和衍生金融工具投资处理，在合并层面需要按照套期会计进行调整吗？

回答人：chenyiwei
在合并报表中，母子公司属于同一会计主体，故可以站在合并集团角度考虑分别由母子公司进行的现货和期货交易操作是否符合套期会计适用条件。如符合，可以在合并报表层面选择运用套期会计方法，这也是合并报表层面“视角差异调整”的表现之一。